【裁判字號】    97,易,1587
【裁判日期】    980213
【裁判案由】    竊盜
【裁判全文】
臺灣臺北地方法院刑事判決              97年度易字第1587號
公  訴  人  臺灣臺北地方法院檢察署檢察官
被      告  甲○○
            乙○○
上  一  人
選任辯護人  王尊民律師
            陳振東律師
被      告  丙○○
選任辯護人  鍾秉憲律師
上列被告因毀損案件，經檢察官提起公訴（97年度偵字第3523、
7297號），本院判決如下：
    主  文
甲○○共同損壞電路線，足以生損害於他人，處罰金新臺幣伍仟
元，如易服勞役，以新臺幣壹仟元折算壹日。
乙○○共同損壞電路線，足以生損害於他人，處罰金新臺幣壹萬
元，如易服勞役，以新臺幣壹仟元折算壹日。
丙○○無罪。
    事  實
一、甲○○、乙○○均係戊○○所經營設於臺北市大安區○○○
    路○段107巷21之2號1樓「好旺家麵包茶飲速食店」（下稱好
    旺家速食店）員工，2人為免在店內丟麵團至烤箱之行為遭
    錄影，竟共同基於毀損犯意聯絡，而於民國96年11月6日上
    午6時至7時間某分許，由乙○○交付1支美工刀（未扣案）
    予甲○○持以割斷店內監視錄影器電路線1條而損壞之，足
    以生損害於戊○○，嗣經戊○○報警始循線查悉上情。
二、案經戊○○訴由臺北市政府警察局刑事警察大隊報請臺灣臺
    北地方法院檢察署檢察官偵查起訴。
    理  由
一、訊據被告甲○○坦承犯行，供認：因伊於96年11月6日不再
    上班，即於同年月5日將磁卡交予乙○○，同年月6日早上至
    店內找乙○○告以伊離職原因，乙○○亦因領不到錢而生氣
    ，伊提議丟麵團至烤箱，而一起與乙○○將麵團丟入1個3層
    烤箱，電路線因伊怕被拍到，與乙○○討論結果，他拿美工
    刀給伊割斷電路線【臺灣臺北地方法院檢察署97年度偵字第
    3523號卷（下稱偵卷）第23-24、本院卷18頁背面、155頁】
    ；被告乙○○則矢口否認犯行，辯稱：未交付美工刀予甲○○割斷電線云云。惟查，被告2人為免丟麵團至烤箱之行為
    遭錄影，即基於毀損犯意連絡，由被告乙○○交1支美工刀
    予被告甲○○割斷損壞電路線1條一情，除據被告甲○○上
    開供述明確，復經被告甲○○以證人身分於本院審理時證述
    ：伊用美工刀割斷1條監視器電線，那時跟乙○○說有監視
    器，他就拿出1支美工刀給伊，叫伊切掉等語（本院卷第106
    頁背面），衡被告甲○○於警詢、偵查、乃至本院審理時，
    就割斷電路線係被告乙○○提議，而由己下手實施一情，歷
    次陳述均屬一致（偵卷第25、57、本院卷18頁背面、106頁
    背面），且被告甲○○與乙○○為同事，素無仇隙，實無故
    設虛詞誣指被告乙○○致己亦受偽證罪嫌追訴處罰之理，足
    認上開證詞應係出於親身歷驗，要屬真實可信；況其證詞核
    與證人戊○○所證：我們96年11月6日早上要調監視錄影畫
    面，才發現線是被剪斷的，我確定有1條電線被剪斷（本院
    卷第85頁），是被告乙○○上開所辯，顯係卸責之詞，洵無
    足採。本案事證明確，被告甲○○、乙○○共同損壞電路線
    1條之犯行，至堪認定，應依法論科。
二、核被告甲○○、乙○○所為，均係犯刑法第354條毀損罪。
    渠等有犯意聯絡、行為分擔，而為共同正犯。爰審酌被告2
    人並無前科，有臺灣高等法院被告前案紀錄表附卷為證，素
    行尚可，而被告甲○○坦承犯行，惟被告乙○○仍飾詞狡卸
    ，犯後態度欠佳，又渠等至今仍未賠償告訴人及被告甲○○
    專科畢業、被告乙○○高中畢業智識程度、電路線經濟價值
    、犯罪動機、目的、手段、生活情況等一切情狀，各量處如
    主文所示之刑，並分別諭知易服勞役折算標準。未扣案美工
    刀1支固係被告甲○○、乙○○供本案犯罪所用之物，惟無
    證據認係渠等所有且現仍存在，乃未諭知沒收，附此敘明。
三、被告甲○○、乙○○不另為無罪諭知及被告丙○○無罪部分
    ：
(一)公訴意旨略以：被告甲○○、乙○○與好旺家速食店另名員工
  即被告丙○○，基於毀損犯意聯絡，先由被告甲○○、乙○○
  於96年11月6日上午6時許，剪斷店內監視錄影器電路線，再將
  發酵麵團丟入烤箱烘烤膨脹塞住散氣孔之方式致烤箱不堪使用
  ；被告丙○○則將茶葉渣、蛋殼、巧克力粉等物丟入咖啡機堵
  塞其出水口致令不堪用，因認被告等共同涉犯刑法第354條毀
  損罪嫌云云。
(二)犯罪事實應依證據認定之，無證據不得認定犯罪事實。刑事訴
  訟法第154條第2項定有明文。而檢察官就起訴犯罪事實，應負
  提出證據及說服之實質舉證責任。倘所提證據不足積極證明被
  告有罪，基於無罪推定原則，自應諭知無罪判決。告訴人之告
  訴，係以使被告受刑事追訴為目的，其指訴是否與事實相符，
  仍應調查其他證據，以資審認，必被害人所述被害情形，無瑕
  疵可擊，且就其他方面調查，又與事實相符，始足據為有罪判
  決之基礎，最高法院92年臺上字第128號判例、81年度臺上字
  第3539號判決得資參照。
(三)公訴人認被告3人涉犯上開罪嫌，係以告訴人指述、證人丁○○證述、柏翰實業有限公司（下稱柏翰公司）商品報修單為其
  論據。
(四)柏翰公司商品報修單（偵卷第63頁），經被告乙○○選任辯護
  人爭執其無證據能力。查本院函詢柏翰公司是否曾於96年11月
  間至好旺家速食店檢修烤箱，經該公司以97年8月11日函覆謂
  ：經本公司查詢，並無作此檢修動作（本院卷第49頁）；且該
  紙商品報修單上所載柏翰公司章之印文，顯與柏翰公司覆函內
  所示該公司印文不符，而公訴人又未能提出付具該報修單柏翰
  公司員工年籍以供本院調查，自難認該報修單確為柏翰公司所
  出具而為真正，故無證據能力。至其餘認定本案之非供述證據
  （詳後述），查無違反法定程序取得之情，依刑事訴訟法第15
  8條之4規定反面解釋，應具證據能力。
(五)訊據被告甲○○固坦認：伊與乙○○於96年11月6日早上丟麵
  團入店內1臺3層烤箱，惟其與被告乙○○、丙○○均堅詞否認
  有何毀損犯行，被告甲○○辯稱烤箱並未損壞，被告乙○○辯
  稱伊未丟麵團至烤箱，被告丙○○則辯稱：伊於96年11月6日
  上午在家睡覺，未與甲○○及乙○○剪斷電路線、丟麵團至烤
  箱，伊亦未丟雜物至咖啡機等語，經查：
1.被告甲○○、乙○○於96年11月6日上午6時至7時間某分許，
  將數量不詳麵團丟入店內1臺3層烤箱，咖啡機內有茶渣、咖啡
  渣、蛋殼等雜物一情，業據被告甲○○於警詢、偵查、本院審
  理時供承及以證人身分明確證稱：伊與乙○○一起將麵團丟進
  1臺3層烤箱，我們丟的是一般做波蘿麵包的麵團，1層大概丟
  了10幾顆，烤箱3層都有丟，乙○○也有丟等語明確（偵卷第2
  3、59頁、本院卷18頁背面、85頁背面、108頁、109頁背面）
  ，復有證人戊○○證稱：烤箱被麵團塞進去，3層都是，烤箱
  內滿滿麵團，咖啡機有被丟蛋殼類的東西（本院卷第79頁背面
  、81頁背面）及證人即店長丁○○所證：伊看到烤箱被丟麵粉
  進去，麵粉呈團狀，當時老闆戊○○、特助洪富銘在挖出麵團
  ，咖啡機水箱裡有茶渣、咖啡渣（本院卷第74頁背面、75頁背
  面、78頁背面），暨現場蒐證照片（偵卷第37頁），是此部分
  事實，固堪認定。
2.公訴人雖引證人丁○○所證：當時烤箱就是壞掉了（本院卷第
  75頁背面）及證人戊○○證稱：烤箱壞掉，不能烤了（本院卷
  第79頁背面）暨柏翰公司商品報修單，而謂烤箱失其效用云云
  。惟查，卷附柏翰公司商品報修單檢修結果一欄固載明：無法
  維修，需更換新品（偵卷第63頁），惟該單所示公司章與卷附
  該公司函覆本院所載公司章不符，且柏翰公司亦函覆本院謂未
  曾於96年11月6日至好旺角速食店作烤箱檢修動作，是該報修
  單自難信為真正而無證據能力，業如前述，即不得作為認定烤
  箱失其效用之證據。而證人戊○○於本院審理時證述：（問：
  96年11月6日如何確定烤箱是壞的？）柏翰公司業務員說的（
  本院卷第85頁背面），惟其陳稱：伊無法提供維修員聯絡方式
  ，提不出烤箱失其效用之證據等語（本院卷第82頁背面、131
  頁），是其所證烤箱損壞失其效用云云，顯係傳聞證據，洵不
  足採。又證人丁○○於案發當時未諳烤箱操作，此經其證述屬
  實（本院卷第75頁），其既不具操作大型烤箱之專業技能與檢
  修知識，如何得以確認烤箱於案發當時已失效用，是證人丁○○所證烤箱壞掉之詞，難脫一己猜測之嫌，自難憑為不利於被
  告等之認定，故不得認烤箱因被告甲○○、乙○○丟麵團而達
  於致令不堪用之程度。
3.依被告甲○○以證人身分證稱：伊與乙○○並無事前協議要丟
  麵團，係當日早上臨時起意，丙○○並未與伊一起丟麵團（本
  院卷第108頁背面、109頁背面），而證人丁○○亦證稱：丙○○96年11月6日當日並未上班（本院卷第79頁），足證被告丙○○於96年11月6日上午並未至速食店，其所辯當日上午在家
  睡覺一情，應堪採信，自難認被告丙○○有何公訴人所指與另
  2名被告於96年11月6日上午6時許，基於犯意聯絡共同進入店
  內，推由被告甲○○、乙○○丟麵團及剪斷電路線，而由己扔
  雜物至咖啡機之犯行。
4.綜前所述，公訴人所舉證據僅足證被告甲○○、乙○○擲麵團
  至烤箱，惟不足證因此致烤箱不堪使用及被告丙○○其時確在
  場，而與被告甲○○、乙○○共同基於毀損犯意聯絡，分由被
  告甲○○、乙○○毀損烤箱、電路線，己則扔雜物入咖啡機之
  犯行，是被告等上開所辯，應可採信，堪認被告等並無此部分
  毀損犯行，原應諭知被告甲○○、乙○○無罪，惟公訴意旨認
  渠等此部分罪嫌，與前揭論罪科刑部分有單純一罪關係，爰不
  另諭知無罪，而公訴人所指被告丙○○部分，其毀損烤箱、電
  路線、咖啡機之犯罪既不能證明，故應諭知無罪。
據上論斷，應依刑事訴訟法第284條之1、第299條第1項前段、第
301條第1項，刑法第28條、第354條、第42條第3項前段，刑法施
行法第1條之1第1項、第2項前段，判決如主文。
本案經檢察官郭騰月到庭執行職務。
中    華    民    國    98    年    2     月    13   日
                    臺灣臺北地方法院刑事第14庭
                              法  官  陳琪媛
以上正本證明與原本無異。
如不服本判決應於收受送達後10日內向本院提出上訴書狀，並應
敘述具體理由；其未敘述上訴理由者，應於上訴期間屆滿後20日
內向本院補提理由書（均須按他造當事人之人數附繕本）「切勿
逕送上級法院」。告訴人或被害人如對於本判決不服者，應具備
理由請求檢察官上訴，其上訴期間之計算係以檢察官收受判決正
本之日期為準。
                              書記官  陳豪達
中    華    民    國    98    年    2     月    13   日
附錄法條全文：
中華民國刑法第354條
毀棄、損壞前二條以外之他人之物或致令不堪用，足以生損害於
公眾或他人者，處2年以下有期徒刑、拘役或5百元以下罰金。


司法院資訊處製作；財團法人民間司法改革基金會備份。
